臺灣臺北地方法院民事裁定
111年度家訴聲字第10號
聲  請  人  黃正偉  
相  對  人  黃麟    


上列當事人間請求聲請許可為訴訟繫屬事實之登記事件，聲請人
聲請許可為訴訟繫屬事實之登記，本院裁定如下：
    主  文
聲請人以新臺幣玖拾伍萬肆仟參佰貳拾伍元為相對人供擔保後，
許可就相對人所有如附表所示不動產為訴訟繫屬事實之登記。
    理  由
一、按訴訟標的基於物權關係，且其權利或標的物之取得、設定
    、喪失或變更，依法應登記者，於事實審言詞辯論終結前，
    原告得聲請受訴法院以裁定許可為訴訟繫屬事實之登記；前
    項聲請，應釋明本案請求，法院為裁定前，得使兩造有陳述
    意見之機會；前項釋明如有不足，法院得定相當之擔保，命
    供擔保後為登記，其釋明完足者，亦同；民事訴訟法第254 
    條第5 、6 、7 項定有明文。上開規定，依家事事件法第51
    條規定，於家事訴訟事件亦有準用。又民事訴訟法第254 條
    於106 年6 月14日修正理由謂，為擔保被告因不當登記可能
    所受損害，於原告已為釋明而不完足時，或其釋明已完足，
    法院均得命供相當之擔保後為登記，又本條之登記，並無禁
    止或限制被告處分登記標的之效力，法院應斟酌個案情節，
    妥適酌定是否命供擔保及擔保金額，所命擔保之數額，不得
    逾越同類事件中法官於假扣押、假處分時酌定之擔保金額。
    　　
二、聲請意旨略以：兩造間特留分扣減事件，聲請人業已提起訴
    訟，現由鈞院審理，系爭標的為臺北市○○區○○○路○段00巷0
    弄00號3樓，聲請人基於物權關係，就取得、設定、喪失或
    變更依法應登記之系爭土地所有權，於事實審言詞辯論終結
    前，得聲請受訴法院以裁定許可為訴訟繫屬事實之登記，為
    使第三人知悉訟爭情事，以便阻卻第三人因信賴登記而善意
    取得系爭土地所有權及避免確定判決效力所及第三人受不測
    損害，爰依民事訴訟法第254條第5項規定聲請許可為訴訟繫
    屬事實之登記等語。
三、經查，聲請人主張之事實，業經本院依職權調閱相關卷宗核
    對無訛，足認聲請人確已釋明本案訴訟標的基於物權關係，
    且其權利或標的物之取得、設定、喪失或變更，依法應登記
    。然查，上開釋明雖已完足，但為權衡相對人可能因法院以
    裁定許可為訴訟繫屬事實之登記可能遭受之損害，參照如附
    表所示不動產價值相當於44,909,400元，又本案為繼承之家
    事通常程序事件，第一、二審審判辦案期限2 年，第三審審
    判辦案期限1 年，合計5 年，扣除本件繫屬迄今業已經過1 
    年3 月，加計裁判送達、上訴等期間推估尚需費時4 年3 月
    ，倘相對人因聲請人聲請許可為訴訟繫屬事實之登記難以利
    用或處分該標的物所受之損害，相當於法定利率之損失即新
    臺幣（下同）9,543,248元【計算式：44,909,400元×5%×（4
    +3/12），四捨五入至整位數】，參以同類事件中法官於假
    扣押酌定之擔保金額通常為三分之一及本件釋明完足之情形
    ，爰本件擔保金以十分之一為計算基準，酌定為954,325元
    （計算式：9,543,248元×1/10 ）。
四、爰裁定如主文。　　
中　　華　　民　　國　　111 　年　　9   　月　　12　　日
                    家事法庭  法　官  蔡寶樺
以上正本係照原本作成。
如不服本裁定應於送達後10日內向本院提出抗告狀，並繳納抗告
費新臺幣1,000元。
中　　華　　民　　國　　111 　年　　9 　　月　　12　　日
                              書記官  張妤瑄
附表：
編號 財產種類 項目 金額（價額） 1 土地 臺北市○○區○○段000000000地號（權利範圍1/4） 44,909,400元（見 110年度重家繼訴字第31號卷二第52頁） 2 房屋 臺北市○○區○○○路0段00巷0弄00號3樓（權利範圍1/1）